【裁判字號】    95,訴,390
【裁判日期】    950609
【裁判案由】    毒品危害防制條例
【裁判全文】
臺灣基隆地方法院刑事判決        95年度訴字第390號
公  訴  人  臺灣基隆地方法院檢察署檢察官
被      告  甲○○
                    （另案於臺灣基隆監獄基隆分監執行中）
上列被告因毒品危害防制條例案件，經檢察官聲請簡易判決處刑
提起公訴（95年度毒偵字第800號），本院認本件有刑事訴訟法
第451條之1第4項但書之情形，適用通常程序，並經本院合議庭
裁定由受命法官獨任進行簡式審判程序，判決如下：
    主      文
甲○○連續施用第一級毒品，處有期徒刑柒月。
扣案之第一級毒品海洛因（不含包裝袋）毛重零點參公克沒收銷
燬之，包裝上開毒品海洛因之包裝袋壹只沒收。
    事實及理由
一、程序部分：按檢察官聲請以簡易判決處刑之案件，經法院認
    為有刑事訴訟法第451條之1第4項但書之情形者，應適用通
    常程序審判之，同法第452條著有規定。本院認本件有刑事
    訴訟法第451條之1第4項但書之情形，適用通常程序審判之
    ，合先敘明。
二、本件犯罪事實應補充：「甲○○自民國95年1月27日後某時
    起至95年4月5日某時止（聲請簡易判決處刑書誤載至95年4
    月6日下午2時10分為警採尿前回溯24小時內某時止，業據蒞
    庭檢察官當庭更正），約1天施用1、2次之頻率，以將第一
    級毒品海洛因摻水置入注射針筒內注射皮下組織之方式，連
    續施用第一級毒品海洛因多次。嗣為警扣得第一級毒品海洛
    因（不含包裝袋）毛重0.3公克、其所有供施用第一級毒品
    海洛因用包裝上開毒品之包裝袋1只。」、證據應補充：「
    被告於本院準備程序及審判程序之自白。基隆市警察局第4
    分局查獲毒品危害防制條例毒品初步鑑驗報告表。」、應適
    用之法條應補充：「被告持有第一級毒品海洛因係供施用，
    其持有之低度行為為施用之高度行為所吸收，不另論罪。扣
    案之第一級毒品海洛因（不含包裝袋）毛重0.3公克，為查
    獲之毒品，不問屬於被告與否，應依毒品危害防制條例第18
    條第1項前段沒收銷燬之；包裝上開毒品海洛因之包裝袋1只
    ，為被告所有，供施用第一級毒品海洛因所用之物，應依刑
    法第38條第1項第2款之規定沒收。」外，餘均引用如附件檢
    察官聲請簡易判決處刑書之記載。
三、據上論斷，應依刑事訴訟法第273條之1第1項、第284條之1
    、第299條第1項前段、第310條之2、第452條、第454條第2
    項，毒品危害防制條例第10條第1項、第23條第2項、第18條
    第1項前段，刑法第11條、第56條、第38條第1項第2款，判
    決如主文。
本案經檢察官乙○○到庭執行職務。
中    華    民    國    95    年    6    月    9    日
                  刑事第三庭法  官    何怡穎
以上正本證明與原本無異。
對於本件判決如有不服，應於收受送達後10日內，向本院提出上
訴書狀，上訴於臺灣高等法院，並按他造當事人之人數附具繕本
。
中    華    民    國    95    年    6    月    9    日
                            書記官    李繼業
附錄本案論罪科刑法條：
毒品危害防制條例第十條第一項
施用第一級毒品者，處六月以上五年以下有期徒刑。
附件：
臺灣基隆地方法院檢察署檢察官聲請簡易判決處刑書
                                     95年度毒偵字第800號
    被      告  甲○○  男  24歲（民國○○年○月○○日生）
                        國民身分證統一編號：Ｚ000000000號
                        住基隆市○○區○○路416號1樓
上列被告因違反毒品危害防制條例案件，業經偵查終結，認為宜
聲請以簡易判決處刑，茲將犯罪事實及證據並所犯法條分敘如下
：
        犯罪事實
一、甲○○前因施用毒品案件，經觀察、勒戒後，認無繼續施用
     毒品之傾向，由臺灣苗栗地方法院檢察署署檢察官於民國93
     年12月29日，以93年度毒偵字第1200號為不起訴處分確定。
     復因施用第一級毒品案件，由本署檢察官以94年度毒偵字第
     3172號提起公訴，經臺灣基隆地方法院於95年1月27日，以
     94年度訴字第1076號判處有期徒刑4月，於95年2月27日確定
     （現由本署通緝中而尚未執行）。詎其仍未戒除毒癮，復基
     於施用第一級毒品海洛因之概括犯意，自95年1月27日後某
     日起，至同年4月6日下午2時10分為警採尿前回溯24小時內
     之某時止，在其位於基隆市○○區○○路416號1樓住處內，
     連續施用毒品海洛因多次，嗣為警於95年4月6日下午1時40
     分許，在基隆市安樂區○○○路208巷170號前，因見其行跡
     可疑而實施盤查查獲，並當場查扣其主動拿出自褲子右邊口
     袋內所有之毒品海洛因毛重0.3公克，再經警採其尿液經送
     驗結果，其尿液中係呈海洛因之代謝物即嗎啡陽性反應後，
     始查獲上情。
二、案經基隆市警察局第四分局報告偵辦。
        證據並所犯法條
一、訊據被告甲○○固坦承其自95年1月份左右之不詳日時起，
     有斷斷續續施用毒品海洛因之犯行，惟辯稱：伊最後1次施
     用毒品海洛因係於95年4月3日晚上8時許云云。惟按一般吸
     用或施打毒品（或麻醉藥品）8小時內，約有百分之80於尿
     中排出，24小時後剩餘量之百分之90再排出，72小時仍有微
     量排出。查被告於95年4月6日下午2時10分許，在基隆市警
     察局第四分局所採集之尿液，經送昭信科技顧問股份有限公
     司檢驗結果，係呈海洛因之嗎啡陽性反應一節，有上揭分局
     偵辦毒品案件尿液檢體對照表及上開公司出具之濫用藥物尿
     液檢體檢驗報告各1份附卷可稽，堪信被告於上揭為警採尿
     前回溯24小時內，確有施用毒品海洛因之舉。此外，並有毒
     品海洛因毛重0.3公克扣案可資佐證，以及不起訴處分書、
     起訴書、判決書及本署刑案資料查註紀錄表在卷足憑，是被
     告上開所辯，無非臨訟圖卸之詞，不足採信，其犯嫌堪予認
     定。
二、核被告所為，係犯毒品危害防制條例第10條第1項之施用第
     一級毒品罪嫌。其先後多次犯行，時間緊接，所犯構成要件
     相同罪名，顯係基於概括犯意為之，請依連續犯論處，並加
     重其刑。扣案之毒品，則請依同條例第18條第1項前段規定
     宣告沒收銷燬之。
三、依毒品危害防制條例第23條第2項、刑事訴訟法第451條第1
     項聲請逕以簡易判決處刑。
     此    致
臺灣基隆地方法院基隆簡易庭
中    華    民    國    95    年    5     月    1     日
                              檢察官  丙  ○  ○
本件正本證明與原本無異
中    華    民    國    95    年    5     月    4     日
                              書記官  陶  愛  玲
附錄所犯法條：
毒品危害防制條例第10條第1項
    施用第一級毒品者，處 6 月以上 5 年以下有期徒刑。


司法院資訊處製作；財團法人民間司法改革基金會備份。
